【裁判字號】    91,訴,4883
【裁判日期】    921231
【裁判案由】    退除給與
【裁判全文】
臺北高等行政法院判決                            九十一年度訴字第四八八三號
                              .
    原      告  甲○○
    訴訟代理人  王正志律師
    被      告  國防部陸軍總司令部  通訊處桃園龍潭郵政九一○○四號信箱
    代  表  人  霍守業（總司令）    通訊處同右
    訴訟代理人  乙○○        .
                丙○○        .
右當事人間因退除給與事件，原告不服國防部中華民國九十一年九月二十七日九十一
年鎔鉑訴字第一二八號訴願決定，提起行政訴訟。本院判決如左：
    主  文
原告之訴駁回。
訴訟費用由原告負擔。
    事  實
緣原告為大陸地區人民，於民國（下同）八十四年四月一日與退伍士官黃德茂結婚，
黃德茂於八十五年一月二十日死亡後，原告復於八十六年十一月二十四日改嫁何佛現
。嗣原告以其係已故退員黃德茂之配偶，向前陸軍總司令部（現改制為國防部陸軍總
司令部，下稱被告）申請餘額退伍金，經被告於八十七年十二月三十日以信服字二
五三一二號書函函復所請經審核後合於發給，並於八十八年五月二十八日以信服字
第○九九四七號函送餘額退伍金查證申請表影本，請原告據此辦理入出境及領款事宜
。嗣因查得原告已改嫁何佛現，不合支領餘額退伍金，被告所屬人事署乃以八十八年
八月十日（八八）信服一六四一六號函請花蓮縣團管部註銷已故退員黃德茂大陸遺族
餘額退伍金。原告二次委請李桂榮向被告提出陳情，經被告所屬人事署以八十九年三
月十七日（八九）信服字第○七八一八號書函、八十九年十二月四日（八九）信服字
第三一三三二號書函復以原告已改嫁何佛現，不合支領餘額退伍金，為考量保障黃德
茂遺族之權益，暫予註銷其支付證，俟渠等關係釐清後再行辦理。其後，原告多次向
被告申領已故黃德茂之餘額退伍金，迭經被告所屬人事署以九十年七月二日（九○）
信服字第一五六○八號書函、九十年九月二十一日（九○）信服字第二三七○九號書
函及九十一年一月二十三日（九一）信服字第○二○一○號函復原告所請歉難辦理。
原告再於九十一年三月八日向被告申領黃德茂之餘額退伍金，經被告以系爭九十一年
三月十八日（九一）信守字第○六一二七號函復略以，依「大陸地區遺族或法定受益
人請領在台單身亡故軍人餘額退伍金作業規定」第五條第五項規定，因原告業已再嫁
，與上述規定不符，所請歉難辦理，為考量保障黃德茂遺族應享之權利，請原告通知
其大陸合法遺族逕向被告所屬人事署作業組申辦等語。原告對被告九十一年三月十八
日（九一）信守字第○六一二七號函不服，提起訴願，遭決定駁回，遂向本院提起行
政訴訟。茲摘敘兩造訴辯意旨如次：
甲、原告方面：
一、聲明：求為判決
１、訴願決定及原處分均撤銷。
２、被告應作成給付原告故黃德茂之餘額退伍金之處分。
二、陳述：
１、原告係已故榮民伍天鵬之次女，祖籍浙江省青田縣方山鄉石前村六組，前因父親
    隻身在台，年邁體弱，身罹重病，乃申請來台照護，經奉准於八十四年一月來台
    照護至其去世為止。因父親生前並無積蓄，常獲其同仁黃德茂接濟，日久生情，
    遂於八十四年四月一日在台灣花蓮地方法院公證結婚，無奈黃德茂因肝腫瘤而於
    八十五年一月二十日與世長辭，原告頓失生活依靠，不能打工賺錢，在舉目無親
    的台灣，內心悲苦不足為外人道。
２、嗣輾轉得知，國家為照顧在領取退休俸或贍養金期間死亡士官遺族之生活，在已
    故士官已領退休俸或贍養金之總金額未超過其應領之退伍金總額之前提下，將發
    給遺族差額。故原告備妥相關文件向被告申領配偶之餘額退伍金，經被告於八十
    七年十二月三十日以信服字第二五三一二號書函函復：「有關申領已故黃德茂
    先生餘額退伍金，經審核後合於發給，概約新台幣一百二十餘萬元（詳確金額以
    主計部門核算為準）。」，並經被告所屬人事署以八十八年五月二十八日（八八
    ）信服字第○九九四七號函通知領款，台灣花蓮地方法院亦於九十年五月三十一
    日以花院慶民子聲繼二八九字第一七二六○號函復原告繼承黃德茂遺產准予備查
    。詎被告與訴願決定機關以原告申領黃德茂之餘額退伍金時，已非黃德茂之配偶
    云云，否准原告所請及駁回原告訴願，難令原告甘服。
３、已故黃德茂為原告之配偶，其大陸老家尚有胞弟黃德勝、黃德林、胞妹黃德英，
    業於西元二○○一年七月二十三日由湖北省松茲市公證處出具（二○○一）松證
    字第三七二號委託公證書委託原告，並表明：「我們兄妹共同協商一致同意全權
    委託大嫂甲○○為我們的代理人，全權委託受託人代理我們兄妹向台灣當局有關
    部門機構人士代為處理有關事項，並全權由我們的大嫂領取，處理、執管及調回
    上述之遺產，代理人在辦理上述事項所簽署的一切文件，我們都予以承認，受託
    人有轉委託權。」，故原告已有代理全部遺款領取之權，並有已故黃德茂之弟黃
    德林於西元二○○二年十二月十五日及同年月二十日來函，且由地方公安簽署附
    居民證影本，該公證委託即屬真實，其全體繼承人之代理權亦甚明確。
４、按士官於領取退休俸或贍養金期間死亡者，如已領退休俸或贍養金之總額，未超
    過其應領之退伍金總金額時，將差額發給其遺族；所稱遺族，其範圍及順序準用
    民法關於繼承人及其順序之規定，陸海空軍士官服役條例第二十六條第二項及其
    施行細則第二十七條第三項定有明文。次按「配偶有相互繼承遺產之權，其應繼
    分，依左列各款定之：一、與第一千一百三十八條所定第一順序之繼承人同為繼
    承時，其應繼分與他繼承人平均。二、與第一千一百三十八條所定第二順序或第
    三順序之繼承人同為繼承時，其應繼分為遺產二分之一。三、與第一千一百三十
    八條所定第四順序之繼承人同為繼承時，其應繼分為遺產三分之二。四、無第一
    千一百三十八條所定第一順序至第四順序之繼承人時，其應繼分為遺產全部。」
    、「有左列各款情事之一者，喪失其繼承權：一、故意致被繼承人或應繼承人於
    死或雖未致死因而受刑之宣告者。二、以詐欺或脅迫使被繼承人為關於繼承之遺
    囑，或使其撤回或變更之者。三、以詐欺或脅迫妨害被繼承人為關於繼承之遺囑
    ，或妨害其撤回或變更之者。四、偽造、變造、隱匿或湮滅被繼承人關於繼承之
    遺囑者。五、對於被繼承人有重大之虐待或侮辱情事，經被繼承人表示其不得繼
    承者。前項第二款至第四款之規定，如經被繼承人宥恕者，其繼承權不喪失。」
    、「繼承，因被繼承人死亡而開始。」、「繼承人有數人時，在分割遺產前，各
    繼承人對於遺產全部為公同共有。」民法第一千一百四十四條、第一千一百四十
    五條、第一千一百四十七條及第一千一百五十一條亦有明文。
５、按繼承權係繼承人因被繼承人之死亡而當然取得之既得權利，毋庸繼承人為任何
    之表示或請求，而繼承開始之瞬間，繼承人即取得遺產所有權，僅繼承人有數人
    時處於公同共有之狀態，足見繼承權具有物權性質，且被繼承人死亡時之配偶，
    除有民法第一千一百四十五條規定之事由外，乃為當然繼承人，僅與不同順序之
    繼承人共同繼承時，其應繼分之範圍有所不同而已。是依陸海空軍士官服役條例
    施行細則第二十七條第三項準用上開民法關於繼承之規定，可知士官在領退休俸
    或贍養金期間死亡者，其遺族（範圍等同民法之繼承人）當然即時依法取得餘額
    退伍金請求權，且參照最高法院八十六年度台上字第二八七號及同年度台再字第
    四九號判決，均認所謂「遺族」，係指「死亡當時」之配偶、子女、父母、孫、
    祖父母。從而，該等餘額退伍金請求權人除具有民法第一千一百四十五條規定之
    事由外，任何剝奪其餘額退伍金請求權之行為均構成非法侵害，是該餘額退伍金
    請求權受侵害之人，有權經由法定救濟程序排除其侵害！
６、黃德茂死亡後，已不具軍人身分，而為一般老百姓，是有關遺族之認定，應依民
    法繼承相關規定加以認定。被告及訴願決定機關均具體承認原告於黃德茂逝世時
    之配偶身分，原告當然具有請求被告給付黃德茂之餘額退伍金權利，且觀諸陸海
    空軍士官服役條例施行細則第二十七條第三項準用民法第一千一百四十五條規定
    之結果，再婚並非喪失餘額退伍金請求權之事由，縱原告於黃德茂死後兩年（即
    八十六年十一月二十四日）與訴外人何佛現再婚，被告及訴願決定機關均無權剝
    奪原告對黃德茂之餘額退伍金請求權。被告無視原告之悲苦及法律規定，恣意行
    政，逕稱除死亡當時須為配偶外，申領餘額退伍金當時亦須為配偶，增加法律上
    所無之限制，實則配偶一方死亡，婚姻關係當然消滅，任何餘額退伍金請求權人
    於行使餘額退伍金請求權時，均不可能仍為死者之配偶，明顯違法侵害原告之餘
    額退伍金請求權，訴願決定機關漠視原處分違法之事實，駁回原告之訴願，無異
    與被告共同侵害原告之餘額退伍金請求權。
７、被告九十一年三月十八日（九一）信守字第○六一二七號函所提「九十年九月二
    十一日（九○）信服字第二三七○九號函」，原告從無收悉。另被告所屬人事署
    八十九年十二月四日（八九）信服字第三一三三二號書函所提「已故黃德茂大陸
    遺族檢舉」云云，經黃德茂之弟妹來信表態保證，絕無去信之事，且另辦理公證
    （即西元二○○○年四月七日松證字第○八○號公證書），並於八十九年五月十
    五日經海基會驗證證明，被告亦曾於同年六月六日收受。參照原告寄交之魏東敏
    身分證影本及保證書、委託書、協議書影本三紙，強調如不分成，永遠別想領到
    錢，故被告多次提及大陸來函檢舉，是否即指該函，惟此絕非黃德茂之弟妹所寄
    ，是否為魏東敏寄發，請交憲警機關調查，以明真象，免被告機關受累。
乙、被告方面：
一、聲明：求為判決駁回原告之訴，訴訟費用由原告負擔。
二、陳述：
１、黃德茂於二十年十二月十五日出生，三十七年十一月一日入伍，七十九年一月一
    日退伍，並支領退休俸在案，嗣黃德茂於八十五年一月二十日死亡，其生前支領
    退休俸，因台灣無遺族，依九十年十一月十三日（九○）易晨字第二二九六六號
    令頒「大陸地區遺族或法定受益人請領在台單身亡故軍人餘額退伍金作業規定」
    ，黃德茂之大陸遺族符合申領餘額退伍金之資格。
２、本件原告於八十七年十二月十八日提出申領其前夫黃德茂之餘額退伍金，經被告
    於八十七年十二月三十日以信服字第二五三一二號書函函復所請經審核後合於
    發給，嗣經原告提出申請後，被告始作成核定餘額退伍金之處分，並於八十八年
    五月二十六日以（八八）信服字第九九四五號函檢送支付證至花蓮縣團管部。惟
    於八十九年十二月四日經黃德茂之大陸親屬檢舉原告於八十六年十一月二十四日
    改嫁花蓮老榮民何佛現（八年十月十一日出生），則原告業已改嫁，申請時已非
    故退員黃德茂之配偶，不符申領黃德茂餘額退伍金之資格，且黃德茂於大陸仍有
    三位胞弟妹（黃德林、黃得勝、黃德英）符合申領資格，被告所屬人事署遂於八
    十九年十二月四日以（八九）信服字第三一三三二號書函暫予註銷上開支付證，
    尚未核發餘額退伍金予原告，故被告所為處分並無違失不當。
３、有關原告所請本件餘額退伍金，在台灣地區與大陸地區人民關係條例公布施行前
    ，大陸地區遺族對於在台單身亡故軍人之退除給與並無請求之依據，則有關在台
    單身人員死亡後，均係由各地區榮民服務處代其申請喪葬補助費，其餘額退伍金
    部分則歸國庫保管，故陸海空軍士官服役條例第二十六條第二項規定之適用對象
    經僅針對「在台非單身人員」。嗣上開條例公布施行後，被告係依國防部八十七
    年六月十九日易日字第一○七六○號令頒布之「大陸地區遺族或法定受益人請
    領在臺單身亡故軍人保險死亡給付、一次撫卹金、餘額退伍金（一次撫慰金）作
    業規定」及「大陸地區遺族或法定受益人請領在台單身亡故軍人餘額退伍金作業
    規定」，據以核定並發給大陸地區遺族餘額退伍金。上開作業規定二、申請對象
    載明：「單身在臺支領退休俸、贍養金、生活補助費亡故退伍官兵之大陸遺族。
    」，其中雖僅規定「退休俸」，惟參照陸海空軍士官服役條例第二十六條第二項
    規定：「前項第五款死亡人員，如已領退休俸或贍養金之總金額，未超過其應領
    之退伍金總金額時，將差額發給其遺族。」，故原告所請餘額退伍金應包含上開
    作業規定所稱之「退休俸」範圍。
４、黃德茂死亡當時，陸海空軍士官服役條例第二十六條第二項規定雖仍有效適用，
    而有關遺族之認定，亦依民法繼承之相關規定辦理，惟本件餘額退伍金係基於公
    法上原因所生之金錢給付請求權，仍須由當事人依相關規定提出申請，且經被告
    審核合於規定後始得核定發給，並非被繼承人死亡當時，即屬被繼承人之遺產範
    圍。本件原告提出餘額退伍金申請之前，即已改嫁他人，其申請時既已不具黃德
    茂配偶之身分，當然不符餘額退伍金之請領資格，並有「大陸地區遺族或法定受
    益人請領公務人員保險死亡給付、一次撫卹金及一次撫慰金作業規定」二、請領
    給付對象中載明「配偶及寡媳以未再婚者為限」之規定可參，大陸地區遺族請領
    餘額退伍金之上開作業規定雖無類似之規定，惟軍人亦屬廣義之公務人員，故可
    比照上開規範之精神予以適用。
５、本件確有故黃德茂之其他大陸遺族提出檢舉，有檢舉函附卷可稽，且經被告查證
    結果，原告申請系爭餘額退伍金之前，即已改嫁他人，其申請時既已不具黃德茂
    配偶之身分，當然不符系爭餘額退伍金之請領資格，被告並非拒不核發系爭餘額
    退伍金，原告應與其他大陸遺族取得協調並經認證後，始得據以向被告請領。至
    原告訴訟代理人所提第三人魏東敏，確實曾於八十九年間遭檢調單位搜索調查，
    惟被告於處理原告請領系爭餘額退伍金事件，並未與魏東敏進行任何接觸，處理
    類似案件，被告也不接受大陸遺族委託之在台親友或律師代為處理，均係直接與
    當事人聯繫，故原告就魏東敏與其接洽過程之相關陳述，應與本件無直接關涉。
    理  由
一、按陸海空軍士官服役條例（於八十八年五月五日廢止）第二十六條第二項規定：
    「前項第五款死亡人員，如已領退休俸或贍養金之總金額，未超過其應領之退伍
    金總金額時，將差額發給其遺族。」同條例施行細則（於八十八年六月十六日發
    布廢止）第二十七條第二項後段及第三項規定：「第五款人員其遺族請發差額金
    時，應檢具死亡證明書，向後備管理機關申請，層報國防部或各總司令部核定之
    。第二項所稱遺族，其範圍及順序準用民法關於繼承人及其順序之規定。」次按
    八十四年八月十一日制定公布（自八十六年一月一日起施行）之「陸海空軍軍官
    士官服役條例」第三十六條規定：「軍官、士官於領受退休俸或贍養金期間死亡
    者，自死亡之次月起停發，另依其死亡時之退除給與標準，發給其遺族一次撫慰
    金。．．前項遺族之範圍及領取一次撫慰金之順序，依民法第一千一百三十八條
    之規定。遺族為父母、配偶或未成年子女或已成年因殘障而無謀生能力之子女者
    ，如不領一次撫慰金，得改支原退休俸、贍養金之半數，並依現役人員標準，發
    給眷屬實物代金與眷屬補助費，至父母死亡、配偶死亡或再婚、子女成年時止。
    但子女雖成年，仍在學就讀或殘障而無謀生能力者，得繼續發給至大學畢業或原
    因消滅時止。．．」。
二、本件原告訴訟代理人代原告致國防部部長陳情函：述請國防部審核發給故黃德茂
    之餘額退伍金，經國防部部長辦公室以九十一年一月十一日（九一）錦銘字第○
    ○○三○四號函交下被告處理逕覆，原告訴訟代理人並於九十一年三月六日以（
    91 ）正午字第○一一號律師事務所函，檢送原告陳交故黃德茂湖北老家弟妹之
    來信影本，說明「因伍女士需於五月中旬離境，並已得其夫家弟妹之來信允諾，
    可由其嫂伍女士，將骨灰運返故鄉安葬，尚乞早日核款是荷。」，經被告以系爭
    九十一年三月十八日（九一）信守字第○六一二七號函復略以，依「大陸地區遺
    族或法定受益人請領在台單身亡故軍人餘額退伍金作業規定」第五條第五項規定
    ，因原告業已再嫁，與上述規定不符，所請歉難辦理，為考量保障黃德茂遺族應
    享之權利，請原告通知其大陸合法遺族逕向被告所屬人事署作業組申辦等語，原
    告不服，提起訴願遭駁回之事實，有上開各函、原處分函、訴願書及訴願決定書
    附訴願卷及本院卷可稽，自堪信為真實。
三、原告主張被告所屬人事署以八十八年五月二十八日（八八）信服字第○九九四七
    號函知原告領取配偶之餘額退伍金，台灣花蓮地方法院亦於九十年五月三十一日
    以花院慶民子聲繼二八九字第一七二六○號函復原告繼承黃德茂遺產准予備查，
    詎被告以原告申領故黃德茂之餘額退伍金時，已非黃德茂之配偶而否准原告所請
    ，惟故黃德茂為原告之配偶，其大陸老家尚有胞弟黃德勝、黃德林及胞妹黃德英
    ，業出具委託公證書委託原告，是原告已有代理全部遺款領取之權，依陸海空軍
    士官服役條例施行細則第二十七條第三項準用民法關於繼承之規定，可知士官在
    領退休俸或贍養金期間死亡者，其遺族（範圍等同民法之繼承人）當然即時依法
    取得餘額退伍金請求權，再婚並非喪失餘額退伍金請求權之事由，縱原告於黃德
    茂死亡後，與訴外人何佛現再婚，被告及訴願決定機關均無權剝奪原告對黃德茂
    之餘額退伍金請求權，原處分增加法律上所無之限制，違法侵害原告餘額退伍金
    之請求權，實則本件為訴外人魏東敏要求代辦分錢未果而向被告提出檢舉，絕非
    黃德茂之弟妹提出檢舉，請交憲警機關調查，以明真象（詳如事實欄所載）云云
    。惟查：
１、餘額退伍金係基於公法上原因所生之金錢給付請求權，非屬亡故士官之遺產，故
    必須由亡故士官之遺族提出申請，並經審核合於規定後始得發給（最高行政法院
    九十一年度判字第三五四號判決認為現役亡故軍人之撫卹，應依撫卹事實發生當
    時之法令辦理，而領受撫卹金之遺族身分，則依申領當時之事實狀態認定之，其
    見解亦資參照）。陸海空軍士官服役條例施行細則（於八十八年六月十六日發布
    廢止）第二十七條第三項，以及八十四年八月十一日制定公布（自八十六年一月
    一日起施行）之陸海空軍軍官士官服役條例第三十六條第二項，雖分別規定：「
    第二項所稱遺族，其範圍及順序準用民法關於繼承人及其順序之規定。」、「前
    項遺族之範圍及領取一次撫慰金之順序，依民法第一千一百三十八條之規定。」
    ，惟觀乎陸海空軍軍官士官服役條例第三十六條第三項：「遺族為父母、配偶或
    未成年子女或已成年因殘障而無謀生能力之子女者，如不領一次撫慰金，得改支
    原退休俸、贍養金之半數，並依現役人員標準，發給眷屬實物代金與眷屬補助費
    ，至父母死亡、配偶死亡或再婚、子女成年時止。但子女雖成年，仍在學就讀或
    殘障而無謀生能力者，得繼續發給至大學畢業或原因消滅時止。」之意旨，足知
    餘額退伍金之性質，係為照顧亡故士官之遺族而設，因此，有權申領之配偶，當
    為未死亡或未再婚之配偶，方符發給餘額退伍金之目的。原告訴稱餘額退伍金為
    故黃德茂之遺產，應由其繼承乙節，殊無可採。
２、原告為大陸地區人民，於八十四年四月一日與退伍士官黃德茂結婚，黃德茂於八
    十五年一月二十日死亡後，原告復於八十六年十一月二十四日改嫁何佛現（何佛
    現已於九十年七月三十一日死亡），此有戶籍謄本附原處分卷及訴願卷可稽，且
    為兩造所不爭執，堪信為實。則原告於八十七年十二月間初次向被告申領或其後
    迭次向被告申領故黃德茂之餘額退伍金時，已屬再婚身分，自非系爭餘額退伍金
    之應發給對象。本件原告於黃德茂死亡後再婚及於再婚後始向被告提出申領系爭
    餘額退伍金之事實，既有卷附戶籍謄本、申請書以及往來函文為憑，並為原告所
    是認，且經被告查證屬實，自不因原告再婚之事實係由何人提出檢舉而異其處理
    ，故原告要求調查本件檢舉人究為訴外人魏東敏或故黃德茂之弟妹乙節，核無此
    必要。
３、按臺灣地區與大陸地區人民關係條例第二十六條之一第一項規定：「軍公教及公
    營事業機關（構）人員，在任職（服役）期間死亡，或支領月退休（職、伍）給
    與人員，在支領期間死亡，而在臺灣地區無遺族或法定受益人者，其居住大陸地
    區之遺族或法定受益人，得於各該支領給付人死亡之日起五年內，經許可進入臺
    灣地區，以書面向主管機關申請領受公務人員或軍人保險死亡給付、一次撫卹金
    、餘額退伍金或一次撫慰金。但不得請領年撫卹金或月撫慰金；逾期未申請領受
    者，喪失其權利。」同條例施行細則第二十五條之八規定：「有關請領本條例第
    二十六條之一各項給付之申請書表格及作業規定，由銓敘部、教育部、國防部及
    其他主管機關另定之。」。次按，原告於九十一年間向被告申領系爭餘額退伍金
    之國防部九十年十一月十三日（九○）易晨字第二二九六六號令頒「大陸地區遺
    族或法定受益人請領在台單身亡故軍人餘額退伍金作業規定」第五條第五項規定
    ：「請領餘額退伍金不得委託非法定遺族、法定受益人或合法遺囑指定人以外之
    第三人辦理。」是依上開規定，居住大陸地區之遺族或法定受益人申請領受餘額
    退伍金，必須經許可進入臺灣地區，並以書面向主管機關提出申請，而不得委託
    他人代為申請。查國防部部長辦公室九十一年一月十一日（九一）錦銘字第○○
    ○三○四號函交下被告處理逕覆之原告訴訟代理人代原告致國防部部長陳情函，
    或原告訴訟代理人九十一年三月六日（91）正午字第○一一號律師事務所函，其
    本意不論是原告以其自己為故黃德茂遺族之身分，或原告係代理故黃德茂在大陸
    地區遺族（即故黃德茂之弟妹）而向被告申領系爭餘額退伍金，因均係委任第三
    人即原告之訴訟代理人向被告辦理，而非由法定遺族經許可進入臺灣地區後親自
    以書面向被告申辦請領，則系爭被告九十一年三月十八日（九一）信守字第○六
    一二七號函復略以，依「大陸地區遺族或法定受益人請領在台單身亡故軍人餘額
    退伍金作業規定」第五條第五項規定，因原告業已再嫁，與上述規定不符，所請
    歉難辦理，為考量保障黃德茂遺族應享之權利，請原告通知其大陸合法遺族逕向
    被告所屬人事署作業組申辦等語，揆諸前揭規定，於法即屬無違。
四、綜上所述，系爭被告九十一年三月十八日（九一）信守字第○六一二七號函復內
    容，徵諸前揭規定及說明，洵無違誤。訴願決定予以維持，亦無不合。原告猶執
    前詞聲明撤銷，及請求判命被告作成給付原告故黃德茂之餘額退伍金之處分，為
    無理由，應予駁回。
五、兩造其餘攻擊防禦方法均與本件判決結果不生影響，故不逐一論述，併此敘明。
據上論結，本件原告之訴為無理由，爰依行政訴訟法第九十八條第三項前段，判決如
主文。
中    華    民    國    九十二    年      十二      月      三十一      日
                               臺 北 高 等 行 政 法 院  第 六 庭
                                           審 判 長 法  官  林樹埔
                                                    法  官  胡方新
                                                    法  官  曹瑞卿
右為正本係照原本作成。
如不服本判決，應於送達後二十日內，向本院提出上訴狀並表明上訴理由，如於本判
決宣示後送達前提起上訴者，應於判決送達後二十日內補提上訴理由書（須按他造人
數附繕本）。
中    華    民    國    九十二    年      十二      月      三十一      日
                                                    書記官  方偉皓


司法院資訊處製作；財團法人民間司法改革基金會備份。
